hu: Sportszerek > Beltéri játékok > Csocsó > Csocsóasztalok: Kültéri csocsóasztalok; Asztali csocsóasztalok
bg-BG: Спортни стоки > Игри на закрито > Футбол на маса > Футболни маси: Външни маси за джаги; Настолни маси за джаги
ko: 스포츠용품 > 실내용 게임 > 푸스볼 > 푸스볼 테이블: 야외용 푸스볼 테이블; 탁상용 푸스볼 테이블
sk-SK: Športový tovar > Interiérové hry > Stolný futbal > Stoly na stolný futbal: Vonkajšie stoly na stolný futbal; Stoly na stolný futbal
it: Articoli sportivi > Giochi indoor > Biliardino > Tavoli da biliardino: Biliardini da esterno; Biliardini da tavolo
sl-SI: Športna oprema > Igre v zaprtih prostorih > Namizni nogomet > Mize za namizni nogomet: Mize za namizni nogomet na prostem; Namizne mize za namizni nogomet
ja: スポーツ用品 > 室内競技・室内ゲーム > フーズボール > テーブルサッカー台: 屋外用フーズボールテーブル; 卓上フーズボールテーブル
de: Sportartikel > Indoor - Aktivitäten > Tischfußball > Tischfußball-Tische: Outdoor-Kickertische; Mini-Kickertische
pl: Sprzęt sportowy > Gry towarzyskie > Piłkarzyki > Stoły do gry w piłkarzyki: Zewnętrzne stoły do piłkarzyków; Mini piłkarzyki na stół
zh-CN: 体育用品 > 室内游戏 > 桌上足球 > 桌上足球台: 户外桌上足球桌; 桌面桌上足球桌
nl: Sportartikelen > Binnenspelletjes > Tafelvoetbal > Voetbaltafels: Tafelvoetbaltafels voor buiten; Tafelmodel tafelvoetbaltafels
hr-HR: Sportska oprema > Igre u zatvorenom > Stolni nogomet > Stolovi za stolni nogomet: Vanjski stolovi za stolni nogomet; Stolovi za stolni nogomet
sv: Sportartiklar > Inomhussporter > Bordsfotboll > Bordsfotbollsbord: Foosballbord för utomhusbruk; Bordsmodeller av foosballbord
fr: Équipements sportifs > Jeux d’intérieur > Baby-foot > Tables de baby-foot: Baby-foots d’extérieur; Mini baby-foots de table
zh-TW: 體育用品 > 室內運動 > 手足球 > 手足球桌: 戶外手足球桌; 桌上手足球桌
tr: Spor Malzemeleri > İç Mekan Sporları > Langırt > Langırt Masaları: Dış mekan langırt masaları; Masa üstü langırt masaları
en: Sporting Goods > Indoor Games > Foosball > Foosball Tables: Outdoor Foosball Tables; Tabletop Foosball Tables
vi: Dụng cụ thể thao > Các môn thi đấu trong nhà > Bi lắc > Bàn lắc bóng đá: Bàn bi lắc ngoài trời; Bàn bi lắc mini để bàn
nb: Sportsutstyr > Innendørsspill > Foosball > Foosballbord: Utendørs foosballbord; Bordmodeller av foosballbord
pt-BR: Artigos esportivos > Jogos internos > Pebolim > Mesas de pebolim: Mesas de pebolim para área externa; Mesas de pebolim de mesa
pt-PT: Artigos de desporto > Jogos em interior > Matraquilhos > Mesas de matraquilhos: Mesas de matraquilhos de exterior; Mesas de matraquilhos de mesa
fi: Urheilutarvikkeet > Sisäpelit > Pöytäfutis > Pöytäfutispöydät: Ulkokäyttöiset pöytäjalkapallopöydät; Pöydälle asetettavat pöytäjalkapallopelit
el: Αθλητικά είδη > Παιχνίδια εσωτερικού χώρου > Ποδοσφαιράκι > Τραπέζια για ποδοσφαιράκι: Ποδοσφαιράκια εξωτερικού χώρου; Επιτραπέζια ποδοσφαιράκια
cs: Sportovní potřeby > Indoorové aktivity > Stolní fotbal > Stoly na stolní fotbal: Venkovní stolní fotbálky; Stolní fotbálky na stůl
ru: Спортивные товары > Игры в помещении > Настольный футбол > Столы для настольного футбола: Уличные столы для кикера; Настольные версии кикера
th: อุปกรณ์กีฬา > เกมในร่ม > ฟุสบอล > โต๊ะฟุตบอล: โต๊ะฟุตบอลมือหมุนกลางแจ้ง; โต๊ะฟุตบอลมือหมุนแบบวางบนโต๊ะ
ro-RO: Articole sportive > Jocuri de interior > Fusbal > Mese de fusbal: Mese de fotbal de masă pentru exterior; Mese de fotbal de masă de birou
es: Equipamiento deportivo > Juegos de interior > Futbolín > Mesas de futbolín: Mesas de futbolín para exteriores; Mesas de futbolín de sobremesa
lt-LT: Sporto prekės > Kambario žaidimai > Stalo futbolas > Stalo futbolas stalai: Lauko stalo futbolo stalai; Stalo futbolo stalai
da: Sportsartikler > Indendørsspil > Bordfodbold > Bordfodboldborde: Udendørs bordfodboldborde; Bordmodeller af bordfodboldborde